【裁判字號】    95,抗,82
【裁判日期】    951026
【裁判案由】    本票裁定
【裁判全文】
臺灣士林地方法院民事裁定                95年度抗字第82號
抗  告  人  亞奎爾科技股份有限公司
                        之12.
法定代理人  乙○○
相  對  人  豪美東股份有限公司
法定代理人  甲○○
上列抗告人因與相對人間本票裁定事件，對於中華民國95年4 月
20日本院95年度票字第4356號裁定提起抗告，本院裁定如下：
    主  文
原裁定廢棄。
相對人在原法院之聲請駁回。
聲請及抗告程序費用新台幣伍仟元由相對人負擔。
    理  由
一、相對人在原法院聲請意旨略以：抗告人於民國93年3 月23日
    與相對人簽訂同意書乙紙，由相對人交付預收貨款支票24張
    予抗告人，抗告人交付如附表所示保證本票2 紙予相對人，
    於95年2 月22日抗告人竟違背約定，提示前揭相對人之支票
    ，致相對人遭銀行退票，相對人依前揭同意書之約定，自得
    主張該2 紙本票之權利，嗣經相對人於95年2 月26日向抗告
    人行使權利，抗告人置之不理，爰此聲請本件本票裁定云云
    ，並提出本票2 張、同意書1 張為證。
二、抗告意旨略以：查抗告人於92年9 月19日已更名，惟相對人
    主張93年3 月23日取得如附表所示發票日為93年3 月11日之
    支票2 張，其發票人印文仍係抗告人更名前之「亞奎爾股份
    有限公司」，顯見該支票2 張係屬偽造，抗告人已提起刑事
    告訴，原法院誤裁准許相對人強制執行，原裁定應予廢棄等
    語。
三、經查，抗告人原名「亞奎爾股份有限公司」，已於92年9 月
    19日更名為「亞奎爾科技股份有限公司」，有公司變更登記
    表在卷可稽，相對人主張如附表所載本票2 張係抗告人於93
    年3 月23日所交付，然查當時抗告人業更名為「亞奎爾科技
    股份有限公司」，與本票發票人處蓋用之「亞奎爾股份有限
    公司」印文不符，形式上尚難逕認係抗告人所蓋。原法院未
    察，裁定准許相對人依該本票強制執行，即有未洽。抗告論
    旨執此指摘原裁定不當，為有理由，應由本院予以廢棄，並
    駁回相對人在原法院之聲請。
四、據上論結，本件抗告為有理由，依非訟事件法第46條、第21
    條第2 項、第24條第1 項，民事訴訟法第492 條、第78條，
    裁定如主文。
中    華    民    國    95    年    10    月    26    日
                  民事第一庭  審判長法  官  黃小瑩
                                    法  官  陳靜芬
                                    法  官  高愈杰
以上正本證明與原本無異。
如不服本裁定，僅得於收受本裁定正本送達後10日內，以適用法
規顯有錯誤為理由，向本院提出再抗告狀，（須附繕本一份及繳
納再抗告裁判費新台幣1,000元），經本院許可後始可再抗告。
中    華    民    國    95    年    10    月    30    日
                                    書記官  高楚安
┌─────────────────────────────────────────────────────────┐
│附表：本票                                                                                                        │
├─┬───────────┬───────────┬───────────┬───────────┬───────┤
│編│發        票        日│票    面    金    額  │到        期        日│  利  息  起  算  日  │票  據  號  碼│
│號│                      │      （新台幣）      │                      │                      │              │
├─┼───────────┼───────────┼───────────┼───────────┼───────┤
│１│93年3月23日           │30,000,000元          │94年3月11日           │95年2月26日           │TH0000000     │
├─┼───────────┼───────────┼───────────┼───────────┼───────┤
│２│93年3月23日           │30,000,000元          │94年3月11日           │95年2月26日           │TH0000000     │
└─┴───────────┴───────────┴───────────┴───────────┴───────┘


司法院資訊處製作；財團法人民間司法改革基金會備份。
